Minutes et répertoires du notaire Étienne DAMAISON, 30 mars 1812 - 19 novembre 1844 (étude XXXII)
Archives nationales
- Répertoire(s) de Étienne DAMAISON, 30 mars 1812 - 25 février 1849; MC/RE/XXXII/13 - MC/RE/XXXII/20
  - Répertoire. 1812, 30 mars - 1818, 19 mars, 30 mars 1812 - 19 mars 1818; MC/RE/XXXII/13
    - Inventaire après décès: Mioche, Michel. Saint-Claude (rue), n° 14, 22 août 1814
      inventaire après décès; Saint-Claude (rue); Mioche, Michel
    - Inventaire après décès: Baudin, Jacques-Philippe-Joseph. Faubourg-Saint-Martin (rue du), n° 180, 28 septembre 1814
      inventaire après décès; Faubourg-Saint-Martin (rue du); Baudin, Jacques-Philippe-Joseph
    - Inventaire après décès: Bligny, Charles-Claude., 29 septembre 1814
      inventaire après décès; Bligny, Charles-Claude
    - Inventaire après décès: Collignon, Jacques-Guillaume. Tuileries (château des), 17 novembre 1814
      inventaire après décès; Tuileries (palais des); Collignon, Jacques-Guillaume
    - Inventaire après décès: Prot, Jean-Baptiste. Bonne-Nouvelle (boulevard de), n° 7, 20 décembre 1814
      inventaire après décès; Bonne-Nouvelle (boulevard de); Prot, Jean-Baptiste
    - Inventaire après décès: Lettu, Geneviève-Elisabeth. Feinieux, Geneviève-Elisabeth (épouse). Grand-Hurleur (rue du), n° 18, 9 janvier 1815
      inventaire après décès; Grand-Hurleur (rue du); Lettu, Geneviève-Elisabeth; Feinieux, Geneviève-Elisabeth
    - Inventaire après décès: Adeline, Catherine-Denise. Aillaud, Gaspard (épouse); Jullien, Toussaint (veuve). Faubourg-Saint-Denis (rue du), n° 56, 23 janvier 1815
      inventaire après décès; Faubourg-Saint-Denis (rue du); Adeline, Catherine-Denise; Aillaud, Gaspard; Jullien, Toussaint
    - Inventaire après décès: Morel, Marie-Josèphe. Boutet, Jean-François (épouse). Faubourg-Saint-Denis (rue du), n° 135, 1er février 1815
      inventaire après décès; Faubourg-Saint-Denis (rue du); Morel, Marie-Josèphe; Boutet, Jean-François
    - Inventaire après décès: Dulac, Claude. Bercy (rue de), n° 6, 2 mars 1815
      inventaire après décès; Bercy (rue de); Dulac, Claude
    - Inventaire après décès de Jean Guinot Lavialle., 15 avril 1815
      inventaire après décès; Guinot Lavialle, Jean
    - Inventaire après décès: Georges, Marie-Louise. Vatinelle, Jean-François (épouse). Rochechouart (rue), n° 16, 19 avril 1815
      inventaire après décès; Rochechouart (rue de); Georges, Marie-Louise; Vatinelle, Jean-François
    - Inventaire après décès: Courtois, Jacques-Honoré. prêtre ancien vicaire de Bonne-Nouvelle. Sainte-Barbe (rue), n° 5, 15 mai 1815
      inventaire après décès; Sainte-Barbe (rue); Courtois, Jacques-Honoré; prêtre; ecclésiastique
    - Inventaire après décès: Tranchant de Laverne, Léger-Marie-Philippe. employé. Poissonnière (rue), n° 6, 23 mai 1815
      inventaire après décès; Poissonnière (rue); Tranchant de Laverne, Léger-Marie-Philippe
    - Inventaire après décès: Guiard, Marie-Jeanne-Thérèse. Loret, André-Vernet (épouse). Gaillon (rue), n° 16, 18 juillet 1815
      inventaire après décès; Gaillon (rue); Guiard, Marie-Jeanne-Thérèse; Loret, André-Vernet
    - Inventaire après décès: Rigaudière, Pierre. chaudronnier. Faubourg-du-Roule (rue du), n° 90, 16 septembre 1815
      inventaire après décès; Faubourg-du-Roule (rue du); Rigaudière, Pierre; forgeron
    - Inventaire après décès: Fiché, Marie-Anne. Perrée, Charles-Joseph-François (épouse). propriétaire. Marie-Stuart (rue), n° 3, 5 octobre 1815
      inventaire après décès; Marie-Stuart (rue); Fiché, Marie-Anne; Perrée, Charles-Joseph-François
    - Inventaire après décès: Lemoniest, Albin. négociant. Saint-Martin (boulevard), n° 8, 20 novembre 1815
      inventaire après décès; Saint-Martin (boulevard); Lemoniest, Albin; négociant
    - Inventaire après décès: Lhote, Jean-Joseph. Vins (marchand de). Neuve-d'Orléans (rue), n° 6, 12 décembre 1815
      inventaire après décès; Neuve-d'Orléans (rue); Lhote, Jean-Joseph; commerçant
    - Inventaire après décès: Ledoux, Marie-Louise. Théverard, Louis (veuve). factrice à la halle aux farines. Grands-Piliers des-Halles (aux), n° 49, 2 janvier 1816
      inventaire après décès; Piliers-des-Halles (rue des); Ledoux, Marie-Louise; Théverard, Louis
    - Inventaire après décès: Bellier, Jean-Louis. Sainte-Anne (rue), n° 20, 25 janvier 1816
      inventaire après décès; Sainte-Anne (rue); Bellier, Jean-Louis
    - Inventaire après décès: Chossard, Jacques. boulanger. Sainte-Croix de-la-Bretonerie (rue), n° 15, 29 janvier 1816
      inventaire après décès; Chossard, Jacques; boulanger
    - Inventaire après décès: Ménageot, Marie-Louise. Faubourg-du-Roule (rue du), n° 70, 4 mars 1816
      inventaire après décès; Faubourg-du-Roule (rue du); Ménageot, Marie-Louise
    - Inventaire après décès: Lequenne, Jean-Louis-Honoré. Notre-Dame de-Nazareth (rue), n° 19, 7 mars 1816
      inventaire après décès; Notre-Dame-de-Nazareth (rue); Lequenne, Jean-Louis-Honoré
    - Inventaire après décès: Fousse, Jean-Jacques. chargeur. Chemin de-Pantin (rue du), n° 3, 8 mars 1816
      inventaire après décès; Chemin-de-Pantin (rue du); Fousse, Jean-Jacques
    - Inventaire après décès de Louis Henri Cornet baron d'Ecrameville. Baron. Ventadour (rue de), n° 13, 22 mars 1816
      inventaire après décès; Ventadour (rue de); Cornet d'Ecrameville, Louis Henri (baron)
    - Inventaire après décès: Beaumont, Françoise. Glaisat, Monsieur (veuve). Poissonnière (rue), n° 15, 16 avril 1816
      inventaire après décès; Poissonnière (rue); Beaumont, Françoise; Glaisat, Monsieur
    - Inventaire après décès: Père, Charlotte-Françoise. Bast, Léonard-Barthélemy de (veuve). Hautefeuille (rue), n° 20, 18 avril 1816
      inventaire après décès; Hautefeuille (rue); Père, Charlotte-Françoise; Bast, Léonard-Barthélemy de
    - Inventaire après décès: Glaisat, Caroline-Eulalie. Renouard, Jean-Louis-Joseph-Xavier (épouse). employé aux impôts indirects. Foin (rue du), 20 mai 1816
      inventaire après décès; Foin (rue du); Glaisat, Caroline-Eulalie; Renouard, Jean-Louis-Joseph-Xavier
    - Inventaire après décès: Aubertel, Marie. Dabadie, Etienne (épouse). Perpignan (rue de), n° 8, 16 juillet 1816
      inventaire après décès; Perpignan (rue de); Aubertel, Marie; Dabadie, Etienne
    - Inventaire après décès: Vernoy de Saint-Georges, Jean-Baptiste. Petits-Augustins (rue des), n° 26, 20 août 1816
      inventaire après décès; Petits-Augustins (rue des); Vernoy de Saint-Georges, Jean-Baptiste
    - Inventaire après décès: Challiot, Antoine. luthier., 30 septembre 1816
      inventaire après décès; Challiot, Antoine; facteur d'instruments de musique
    - Inventaire après décès: Lagarde, Jeanne-Euphrasie. Mougeot, Jean (épouse). Maire (rue au), n° 42, 16 octobre 1816
      inventaire après décès; Maire (rue au); Lagarde, Jeanne-Euphrasie; Mougeot, Jean
    - Inventaire après décès: Subtil, Marie-Pierrette. Lesèble, Louis-Jean (épouse). Maire (rue au), n° 42, 21 octobre 1816
      inventaire après décès; Maire (rue au); Subtil, Marie-Pierrette; Lesèble, Louis-Jean
    - Inventaire après décès: Koller, Marie-Rose-Joséphine. Cogniard, Charles-Théodore (veuve). Blois (Loir-et-Cher), 26 octobre 1816
      inventaire après décès; Blois (Loir-et-Cher); Koller, Marie-Rose-Joséphine; Cogniard, Charles-Théodore
    - Inventaire après décès: Lacaille, Marie-Madeleine. Bonneville, Jacques-Charles (veuve). Colbert (rue), n° 6, 15 novembre 1816
      26 germinal an XIII [16 avril 1805], testament, RE/XXXII/11.
      inventaire après décès; Colbert (rue); Lacaille, Marie-Madeleine; Bonneville, Jacques-Charles
    - Inventaire après décès: Rigaux, Jean-François., 22 novembre 1816
      inventaire après décès; Rigaux, Jean-François
    - Inventaire après décès: Mignerat, Louise-Nicole. Michault, Jean-Baptiste (épouse). Saint-Denis (rue), n° 345, 2 décembre 1816
      inventaire après décès; Saint-Denis (rue); Mignerat, Louise-Nicole; Michault, Jean-Baptiste
    - Inventaire après décès de Louis-Joseph-Charles-Philippe Izarn comte de Valady. Neuve-Saint-Roch (rue), n° 24, 3 décembre 1816
      inventaire après décès; Neuve-Saint-Roch (rue); Izarn de Valady, Louis-Joseph-Charles-Philippe (comte)
    - Inventaire après décès: Pranger, André-Léon., 6 décembre 1816
      inventaire après décès; Pranger, André-Léon
    - Inventaire après décès: Randon de Lucenay, Adélaïde-Louise-Elisabeth-Gabrielle. Vernoy de Saint-Georges, Jean-Baptiste (veuve). Petits-Augustins (rue des), n° 26, 18 décembre 1816
      inventaire après décès; Petits-Augustins (rue des); Randon de Lucenay, Adélaïde-Louise-Elisabeth-Gabrielle; Vernoy de Saint-Georges, Jean-Baptiste
    - Inventaire après décès: Cornedecerf, Charlemagne-Simon. Faubourg-Saint-Denis (rue du), n° 8, 3 mars 1817
      15 juin 1838, vente par Amable Baptiste Vuillard épouse de Gervais François Maillard, avocat, rue Sainte-Barbe, n° 3, à Marie Françoise Pelez veuve de Charlemagne Simon Cornedecerf, propriétaire, rue Saint-Etienne-Bonne-Nouvelle, n° 2, d'une maison rue Sainte-Barbe, n° 3 (le même jour, autres actes), ET/XXXII/376.
      inventaire après décès; Faubourg-Saint-Denis (rue du); Saint-Etienne (rue); Sainte-Barbe (rue); Cornedecerf, Charlemagne-Simon; Vuillard, Amable-Baptiste; Maillard, Gervais-françois; Pelez, Marie-Françoise; avocat
    - Inventaire après décès: Leblond, Antoine-Jean-Baptiste. juge de paix (ancien)., 17 mars 1817
      inventaire après décès; Leblond, Antoine-Jean-Baptiste; juge
    - Inventaire après décès de Louise Auguste de Montmorency, épouse du comte Charles de Broglie, marquis de Ruffec., 21 mars 1817
      inventaire après décès; Montmorency, Louise-Auguste de; Broglie de Ruffec, Charles de
    - Inventaire après décès: Sérault, Marie-Louise. Moullin, François-Bernard (épouse). sous-chef au ministère de l'intérieur. Tournelle (rue de la), n° 3, 21 mars 1817
      inventaire après décès; Tournelle (rue de la); Sérault, Marie-Louise; Moullin, François-Bernard
    - Inventaire après décès: Gorget, Jean-André., 29 mars 1817
      inventaire après décès; Gorget, Jean-André
    - Inventaire après décès: Logerot, Nicolas., 3 avril 1817
      inventaire après décès; Logerot, Nicolas
    - Inventaire après décès: Legardeur de Moncla, François Maurice. Simon-le-Franc (rue), n° 10, 17 avril 1817
      inventaire après décès; Simon-Le-Franc (rue); Legardeur de Moncla, François Maurice
    - Inventaire après décès: Beldamme, Antoine. Bretonvilliers (rue de), n° 3, 30 avril 1817
      inventaire après décès; Bretonvilliers (rue de); Beldamme, Antoine
    - Inventaire après décès: Artus, Marie-Adélaïde. Charonne (rue de), n° 123, 2 mai 1817
      inventaire après décès; Charonne (rue de); Artus, Marie-Adélaïde
    - Inventaire après décès de Marie-Elisabeth Kergracht-Vieuville. Cerisaie (rue de la), 6 juin 1817
      inventaire après décès; Cerisaie (rue de la); Kergracht-Vieuville, Marie-Elisabeth
    - Inventaire après décès: Flamarion, Etienne-Hubert., 16 août 1817
      inventaire après décès; Flamarion, Etienne-Hubert
    - Inventaire après décès: Strikland, Marie-Cécile. Stephenson, Edouard (épouse)., 23 août 1817
      inventaire après décès; Strikland, Marie-Cécile; Stephenson, Edouard
    - Inventaire après décès: Auffant, Claude. commissaire de roulage. Saint-Denis (rue), n° 313, 17 septembre 1817
      inventaire après décès; Saint-Denis (rue); Auffant, Claude; policier
    - Inventaire après décès: Antremont, Jean-Noël. Maures (rue des), n° 88, 29 septembre 1817
      inventaire après décès; Morts (rue des); Antremont, Jean-Noël
    - Inventaire après décès: Perrée, Charles-Joseph-François. Marie-Stuart (rue), n° 3, 21 octobre 1817
      inventaire après décès; Marie-Stuart (rue); Perrée, Charles-Joseph-François
    - Inventaire après décès: Perrée, Pierre-Joseph. soierie (marchand de). Saint-Denis (rue), n° 172, 4 décembre 1817
      inventaire après décès; Saint-Denis (rue); Perrée, Pierre-Joseph
    - Inventaire après décès: Delacour, Antoine-Louis. parfumeur (marchand). Saint-Honoré (rue), n° 342, 4 décembre 1817
      inventaire après décès; Saint-Honoré (rue); Delacour, Antoine-Louis; parfumeur
    - Inventaire après décès: Deschozal, Thérèse-Emilie. Chanhomme, Charles (épouse). soie (marchand de). Saint-Denis (rue), n° 76, 18 décembre 1817
      9 floréal an XIII [29 avril 1805], société Louise Victoire Chanhomme. 11 floréal an XIII [1er mai 1805], testament, RE/XXXII/11.
      inventaire après décès; Saint-Denis (rue); Deschozal, Thérèse-Emilie; Chanhomme, Charles; Chanhomme, Louise-Victoire
    - Inventaire après décès: Rigaudière, Pierre. Faubourg-du-Roule (rue du), n° 29, 14 mars 1818
      inventaire après décès; Faubourg-du-Roule (rue du); Rigaudière, Pierre
    - Inventaire après décès: Calais, Jean-François. Orfèvres (rue des), n° 6. et de Ursule Forestier, son épouse., 21 avril 1818
      inventaire après décès; Orfèvres (quai des); Calais, Jean-François; Forestier, Ursule
    - Inventaire après décès: Raoux, Anne. Belnos, Jean-Jacques (épouse). Saint-Victor (rue), n° 9, 21 avril 1818
      inventaire après décès; Saint-Victor (rue); Raoux, Anne; Belnos, Jean-Jacques
    - Inventaire après décès: Dupré, Jean-Charles., 29 avril 1818
      inventaire après décès; Dupré, Jean-Charles
    - Inventaire après décès: Filledris, Marie-Geneviève. Valette de Laroche, Armand-Nicolas (épouse)., 19 mai 1818
      inventaire après décès; Filledris, Marie-Geneviève; Valette de Laroche, Armand-Nicolas
    - Inventaire après décès: Delaval, Louis. Reuilly (rue de), n° 54, 6 juillet 1818
      inventaire après décès; Reuilly (rue de); Delaval, Louis
    - Inventaire après décès: Prache, François-Claude. Chapon (rue), n° 30, 29 juillet 1818
      inventaire après décès; Chapon (rue); Prache, François-Claude
    - Inventaire après décès: Liévois, Julie-Antoinette. Deleus, Antoine (épouse). vitrier. Caire (rue du), n° 7, 17 novembre 1818
      inventaire après décès; Caire (rue du); Liévois, Julie-Antoinette; Deleus, Antoine; vitrier
    - Inventaire après décèsde Jacques François Huillion dit Villon. militaire en retraite., 18 novembre 1818
      inventaire après décès; Huillion, Jacques-François; Villon, Jacques-François; militaire
    - Inventaire après décès: Dodin, Charles-Etienne. employé. Saint-Denis (rue), n° 374, 15 décembre 1818
      inventaire après décès; Saint-Denis (rue); Dodin, Charles-Etienne
    - Inventaire après décès: Laurent, Claude-René. Michodière (rue de la), n° 24, 28 décembre 1818
    - Inventaire après décès: Bénaud, Gabrielle. Perrée, Louis-Ferdinand (épouse). papetier (marchand). Saint-Denis (rue), n° 174, 19 janvier 1819
      inventaire après décès; Saint-Denis (rue); Bénaud, Gabrielle; Perrée, Louis-Ferdinand; papetier
    - Inventaire après décès: Lasserre, Jean-Louis. médecin. Ivry (rue d'), n° 1, 19 janvier 1819
      inventaire après décès; Ivry (rue d'); Lasserre, Jean-Louis; médecin
    - Inventaire après décès: Hensel, François., 6 février 1819
      inventaire après décès; Hensel, François
    - Inventaire après décès: Mony, Elisabeth. Rabut, Joseph-Denis (veuve)., 22 février 1819
      inventaire après décès; Mony, Elisabeth; Rabut, Joseph-Denis
  - Répertoire. 1818, 20 mars - 1822, 31 juillet, 20 mars 1818 - 31 juillet 1822; MC/RE/XXXII/14
    - Inventaire après décès: Thibault, Victoire. Digues, François-Etienne (épouse). épicier (marchand). Echiquier (rue de l'), n° 14, 2 avril 1819
      MC/RE/XXXII/14
      inventaire après décès; Echiquier (rue de l'); Thibault, Victoire; Digues, François-Etienne; commerçant
    - Inventaire après décès: Caillot, Jean-Claude. serrurier. Ponceau (rue du), n° 48, 18 mai 1819
      inventaire après décès; Ponceau (rue du); Caillot, Jean-Claude; serrurier
    - Inventaire après décès: Maurage, Edme. négociant. Cossonnerie (rue de la), n° 30, 24 mai 1819
      inventaire après décès; Cossonnerie (rue de la); Maurage, Edme; négociant
    - Inventaire après décès: Richy, Jean-Nicolas., 1er juillet 1819
      inventaire après décès; Richy, Jean-Nicolas
    - Inventaire après décès: Kampf, Marie-Barbe., 1er juillet 1819
      inventaire après décès; Kampf, Marie-Barbe
    - Inventaire après décès: Fagotet, Marie-Caroline. Altbutz, Mathieu (épouse)., 6 juillet 1819
      inventaire après décès; Fagotet, Marie-Caroline; Altbutz, Mathieu
    - Inventaire après décès: Levallois, Louis. Vins (marchand de). Glatigny (rue de), n° 7, 31 août 1819
      inventaire après décès; Glatigny (rue); Levallois, Louis; commerçant
    - Inventaire après décès: Marcon, Anne. Lamy, Marie-Etienne (veuve)., 2 septembre 1819
      inventaire après décès; Marcon, Anne; Lamy, Marie-Etienne
    - Inventaire après décès: Tiron, Pierre-Gabriel. Notaire., 2 septembre 1819
      inventaire après décès; Tiron, Pierre-Gabriel; notaire
    - Inventaire après décès: Delon, Caroline-Elisa. Laget, Jacques (épouse). négociant. Cléry (rue de), n° 25, 10 septembre 1819
      inventaire après décès; Cléry (rue de); Delon, Caroline-Elisa; Laget, Jacques; négociant
    - Inventaire après décès: Thivet, Anne. Gau, Pierre (épouse). propriétaire. Saint-Eustache (rue), n° 23, 1er octobre 1819
      inventaire après décès; Thivet, Anne; Gau, Pierre
    - Inventaire après décès de Adanet Outrequin de Saint-Léger, épouse de Anne-Marie-Hippolyte de Vougny comte de Boquestan. capitaine de voltigeurs au 1er régiment de la garde royale. Duphot (rue), n° 12, 30 novembre 1819
      inventaire après décès; Duphot (rue); Outrequin de Saint-Léger, Adanet; Vougny de Boquestan, Anne Marie Hippolyte de; officier (armée)
    - Inventaire après décès: Ville dite Villiard, Marie Geneviève. Metzger, Antoine (veuve)., 30 novembre 1819
      inventaire après décès; Ville dite Villiard, Marie Geneviève; Metzger, Antoine
    - Inventaire après décès: Lesèble, Jean-Louis. Maire (rue au), n° 4, 2 décembre 1819
      inventaire après décès; Maire (rue au); Lesèble, Jean-Louis
    - Inventaire après décès: Aurouze, Charles-Ferdinand., 27 décembre 1819
      inventaire après décès; Aurouze, Charles-Ferdinand
    - Inventaire après décès: Bardoux, Marie-Julie. Sérange, Jean (veuve). Fidélité (rue de la), n° 24, 4 janvier 1820
      inventaire après décès; Fidélité (rue de la); Bardoux, Marie-Julie; Sérange, Jean
    - Inventaire après décès: Legour, Joseph., 13 janvier 1820
      inventaire après décès; Legour, Joseph
    - Inventaire après décès: Roger, Claude. Saint-Denis (rue), n° 329, 25 janvier 1820
      inventaire après décès; Saint-Denis (rue); Roger, Claude
    - Inventaire après décès: Dubré, Françoise. Cornor, Jean (veuve); Coquelin, Pierre (veuve)., 29 janvier 1820
      inventaire après décès; Dubré, Françoise; Cornor, Jean; Coquelin, Pierre
    - Inventaire après décès de Pierre Marie Lehayer, chevalier Duperron. maréchal de camp., 25 février 1820
      inventaire après décès; Lehayer Duperron, Pierre-Marie (chevalier); officier général
    - Inventaire après décès: Houdard, Marie-Denise. Martin, Louis (épouse). Ecole de-Médecine (rue de l'), n° 24, 14 mars 1820
      inventaire après décès; Ecole-de-Médecine (rue de l'); Houdard, Marie-Denise; Martin, Louis
    - Inventaire après décès: Lefrancois, François-Honoré. chapeaux de paille (marchand de). Faubourg-Saint-Denis (rue du), n° 11, 28 mars 1820
      inventaire après décès; Faubourg-Saint-Denis (rue du); Lefrancois, François-Honoré; fabricant d'accessoires vestimentaires
    - Inventaire après décès de Pierre Hurel Lafieff. Faubourg-Saint-Martin (rue du), n° 46, 25 avril 1820
      inventaire après décès; Faubourg-Saint-Martin (rue du); Hurel Lafieff, Pierre
    - Inventaire après décès: Benoist, Pierre-Claude. propriétaire. Faubourg-Saint-Denis (rue du), n° 7, 9 mai 1820
      inventaire après décès; Faubourg-Saint-Denis (rue du); Benoist, Pierre-Claude
    - Inventaire après décès: Lemoine, Pierre-René. nouveautés (marchand de). Feydeau (rue et place), 13 juillet 1820
      inventaire après décès; Feydeau (rue); Lemoine, Pierre-René; commerçant
    - Inventaire après décès: Ray, Marie-Marguerite. Mégret, Théodore-Xavier-Simon (épouse). plumassier fleuriste. Saint-Denis (rue), n° 393, 28 juillet 1820
      inventaire après décès; Saint-Denis (rue); Ray, Marie-Marguerite; Mégret, Théodore-Xavier-Simon; fleuriste; fabricant d'accessoires vestimentaires
    - Inventaire après décès: Geoffroy, Marie-Marguerite. Richard, Robert (veuve)., 5 août 1820
      inventaire après décès; Geoffroy, Marie-Marguerite; Richard, Robert
    - Inventaire après décès: Labouré, Jean-Baptiste. valet de chambre. Neuve-Saint-Martin (rue), n° 28, 17 août 1820
      inventaire après décès; Neuve-Saint-Martin (rue); Labouré, Jean-Baptiste; employé de maison
    - Inventaire après décès: Carnoncle, Pierre-Joseph de. Faubourg-Saint-Denis (rue du), n° 88, 18 août 1820
      inventaire après décès; Faubourg-Saint-Denis (rue du); Carnoncle, Pierre-Joseph de
    - Inventaire après décès: Verdin, Geneviève-Marthe. Aurouze, Joseph (veuve). Faubourg-Saint-Honoré (rue du), n° 82, 4 septembre 1820
      inventaire après décès; Faubourg-Saint-Honoré (rue du); Verdin, Geneviève-Marthe; Aurouze, Joseph
    - Inventaire après décès: Goyard, Louise-Catherine. Ducrot, Jean-Joseph-Marie (épouse)., 30 septembre 1820
      inventaire après décès; Goyard, Louise-Catherine; Ducrot, Jean-Joseph-Marie
    - Inventaire après décès: Moulin, Jacques. Verneuil (rue de), n° 42, 14 octobre 1820
      inventaire après décès; Verneuil (rue de); Moulin, Jacques
    - Inventaire après décès: Bertrand, Pierre. propriétaire. Fidélité (rue de la), n° 24, 19 octobre 1820
      inventaire après décès; Fidélité (rue de la); Bertrand, Pierre
    - Inventaire après décès: Gourgues, Jean. tailleur d'habits (compagnon). Temple (rue du), n° 20, enclos, 7 novembre 1820
      inventaire après décès; Temple (rue du); Gourgues, Jean; tailleur d'habits
    - Inventaire après décès: Bourdeaux, Charles-François. employé à la mairie du 7è arrondissement., 22 novembre 1820
      inventaire après décès; Bourdeaux, Charles-François
    - Inventaire après décès: Villiers, Anne-Marguerite de. Morisan, Pierre-François (veuve). Passy, Ranelagh., 26 décembre 1820
      inventaire après décès; Ranelagh (rue du); Passy (ancienne commune); Villiers, Anne-Marguerite de; Morisan, Pierre-François
    - Inventaire après décès de Benoît Bona Christave. Vieille-du-Temple (rue), n° 124, 27 décembre 1820
      inventaire après décès; Vieille-du-Temple (rue); Bona Christave, Benoît
    - Inventaire après décès: Rousseau de Larottière, Jean Siméon. sculpteur du roi (ancien). Mandar (rue), n° 6, 4 janvier 1821
      inventaire après décès; Mandar (rue); Rousseau de La Rottière, Jean Siméon; sculpteur
    - Inventaire après décès: Sauvageot, Jean. négociant (ancien). Faubourg-Saint-Martin (rue du), n° 90, 29 janvier 1821
      inventaire après décès; Faubourg-Saint-Martin (rue du); Sauvageot, Jean; négociant
    - Inventaire après décès: Potin, Jean-Savinien., 14 février 1821
      inventaire après décès; Potin, Jean-Savinien
    - Inventaire après décès: Quentin, Louis. Ponceau (rue du), n° 52, 26 février 1821
      inventaire après décès; Ponceau (rue du); Quentin, Louis
    - Inventaire après décès: Garouffet, Pierre., 19 mars 1821
      inventaire après décès; Garouffet, Pierre
    - Inventaire après décès: Dupuis, Marie-Catherine-Rose., 28 mars 1821
      inventaire après décès; Dupuis, Marie-Catherine-Rose
    - Inventaire après décès: Nivard, Marie-Geneviève-Elisabeth. Bridet, François-Vincent (épouse)., 31 mars 1821
      inventaire après décès; Nivard, Marie-Geneviève-Elisabeth; Bridet, François-Vincent
    - Inventaire après décès: Massiot, Marie-Louise-Honorée. Faubourg-Saint-Denis (rue du), n° 56, 11 avril 1821
      inventaire après décès; Faubourg-Saint-Denis (rue du); Massiot, Marie-Louise-Honorée
    - Inventaire après décès: Gandat, Marguerite. Aurouze, Charles-Ferdinand (veuve). Thiroux (rue), n° 3, 17 mai 1821